臺灣雲林地方法院刑事判決　　　　　　　　　　　　　九十三年度訴字第三四二號
　　公　訴　人　臺灣雲林地方法院檢察署檢察官
　　被　　　告　甲○○
　　選任辯護人　簡承佑律師
右列被告因違反槍砲彈藥刀械管制條例案件，經檢察官提起公訴（九十三年度偵字第
一二四七號），本院判決如左：
    主  文
甲○○未經許可，製造可發射子彈具有殺傷力之改造手槍，處有期徒刑肆年貳月，併
科罰金新臺幣玖萬元，罰金如易服勞役，以新臺幣玖佰元即銀元佰元折算壹日，扣
案之可發射子彈具有殺傷力之改造手槍壹支（槍枝管制編號：0000000000
號）、固定鉗、電動起子、手提電鑽各壹臺、鑽頭、撞針組各壹組、銼刀、鉗子各伍
支、螺絲起子貳支、刷子壹支均沒收之；又連續未經許可，持有子彈，處有期徒刑陸
月，併科罰金新臺幣貳萬元，罰金如易服勞役，以新臺幣玖佰元即銀元佰元折算壹
日，扣案制式子彈顆沒收之；應執行有期徒刑肆年陸月，併科罰金新臺幣拾萬元，
罰金如易服勞役，以新台幣玖佰元即銀元佰元折算壹日，扣案之可發射子彈具有殺
傷力之改造手槍壹支（槍枝管制編號：0000000000號）、制式子彈顆、
固定鉗、電動起子、手提電鑽各壹臺、鑽頭、撞針組各壹組、銼刀、鉗子各伍支、螺
絲起子貳支、刷子壹支均沒收之。
    事實及理由
一、構成犯罪事實：
(一)、甲○○於民國九十二年十二月下旬某日，至雲林縣西螺鎮「北極熊模型玩具店」
    ，以新臺幣（下同）一萬五千元之代價，向姓名年籍不詳之成年女子，購買仿Ｂ
    ＥＲＥＴＴＡ廠Ｍ９型半自動手槍製造之玩具手槍一支。其攜帶該槍枝返回雲林
    縣斗六市○○路二八七號三樓租屋把玩後，基於好奇，竟興起將該玩具手槍製造
    為可發射子彈具有殺傷力之改造手槍之犯意，於九十三年一月中旬某日，再度前
    往上述「北極熊模型玩具店」內，向該姓名年籍不詳之成年女子（檢察官另行偵
    辦中），以一萬餘元之代價，購買合適於該槍枝、並可使該槍枝改造為具有殺傷
    力之槍管、槍機、彈匣。甲○○另起持有子彈之概括犯意，於同時地，以八百元
    之代價，向該姓名年籍不詳之成年女子，購買口徑九ｍｍ制式子彈一顆，即未經
    許可而持有之。於購得槍管、槍機、彈匣、子彈等物後，甲○○即返回上址，以
    其所有之固定鉗、電動起子、手提電鑽、鑽頭等物，將其購得之玩具手槍原槍管
    、槍機、彈匣卸下，換裝上述購得之槍管、槍機、彈匣，而未經許可，製造完成
    可發射子彈具有殺傷力之改造手槍一支。於九十三年一月下旬某日，甲○○在雲
    林縣斗六市某電動玩具店內，以每顆一千元之代價，向綽號「阿成」之姓名年籍
    不詳之男子，購買口徑九ｍｍ制式子彈二顆，又未經許可持有之，並攜回其上址
    租處藏放。於九十三年三月十二日下午三時許，警方持搜索票至甲○○上址租處
    ，當場查獲甲○○持有上述槍彈，並扣得上述改造手槍一支（槍枝管制編號：0
    000000000號）、制式子彈三顆、及甲○○所有之固定鉗、電動起子、
    手提電鑽各一臺、鑽頭、撞針組各一組、銼刀、鉗子各五支、螺絲起子二支、刷
    子一支等物。
(二)、案經雲林縣警察局報告臺灣雲林地方法院檢察署檢察官偵查起訴。
二、認定犯罪事實所憑之證據及理由：
(一)、被告甲○○對上述犯罪事實於審判中坦白承認。
(二)、內政部警政署刑事警察局九十三年三月二十四日刑鑑字第０九三００六五八七０
    號槍彈鑑定書：證明扣案之槍枝（槍枝管制編號：0000000000號）經
    以性能檢驗法鑑定，認乃仿ＢＥＲＥＴＴＡ廠Ｍ９型半自動手槍製造之玩具手槍
    ，換裝土造金屬槍管而成支改造手槍，機械性能正常，可擊發適用子彈，具有殺
    傷力；扣案之子彈三顆，一顆係口徑九ｍｍ（九×十九ｍｍ）之制式子彈、另二
    顆係口徑九ｍｍ（九×十七ｍｍ）之制式子彈，均具殺傷力。另經本院當庭勘驗
    扣案之手槍，槍管為鐵製，磨光程度與槍身不同，經扣發扳機，擊發性能良好；
    扣案之彈匣、子彈，經當庭勘驗後，認均與上述鑑定書內所附照片相同（見本院
    準備程序筆錄）。
(三)、扣案之改造手槍一支、子彈三顆、固定鉗、電動起子、電鑽各一臺、鑽頭、撞針
    組各一組、銼刀、鉗子各五支、螺絲起子二支、刷子一支等物足資佐證。
三、論罪科刑之理由：
(一)、被告所為，係犯槍砲彈藥刀械管制條例第十一條第一項製造可發射子彈具有殺傷
    力之改造手槍罪、同條例第十二條第四項之持有子彈罪。被告持有手槍之低度行
    為為製造手槍之高度行為所吸收，不另論罪。被告先後二次持有子彈之犯行，時
    間緊接，觸犯犯罪構成要件相同之罪名，顯係基於概括犯意而為，就持有子彈罪
    部分，應依連續犯規定論以一罪，並加重其刑。被告所犯上述二罪，犯意個別，
    罪名不同，應予分論併罰。起訴書及公訴人均認被告係與前述不詳姓名年籍之店
    內女子及其友人三人間，有共同正犯關係，惟被告於審判中已坦白本案槍枝係其
    自己製造，並非委託他人製造，核與其於警詢筆錄中之供述相符，並有扣案之工
    具可佐，足認被告於審判中之自白是屬實情。是以，本案尚無共犯關係，併此敘
    明。
(二)、被告前無暴力犯罪紀錄，有臺灣高等法院被告全國前案紀錄表在卷可參，其供稱
    因一時好奇，拿槍把玩，才心生改造手槍之念，而依卷附之現場查獲照片顯示，
    警方於搜索當時，扣案之槍枝是處於被拆解成零件狀態，並未組裝完成，警方亦
    另扣得被告所有之通槍條、潤滑油等物，可見被告平日無事即拆解清潔槍枝，把
    玩消遣，均足認為被告上述供詞應屬真實。是由被告之犯罪動機觀之，其製造槍
    枝之可非責性應屬較低。又被告製造手槍之方式係以購得之槍管、槍機、彈匣加
    以換裝，就其所供換裝之方式，係將原有玩具手槍槍管、槍機、彈匣卸下，槍管
    部分因卡筍部位相同，只需將新的槍管裝上即可，槍機部分，則須鎖上螺絲即可
    換裝完成。由其製造手槍之情節，亦可認其犯罪情節簡單。被告年紀尚輕，其學
    歷為國中畢業，教育程度不高，其製造手槍之時，應不明白法定刑之嚴重。綜上
    ，被告所犯製造手槍罪部分，顯有可憫恕之處，情輕法重，若科以法定最低刑度
    ，是屬過重，爰依刑法第五十九條之規定，減輕其刑。
(三)、本院審酌：被告犯後坦白犯行，態度尚稱良好，惟被告一度供稱手槍係由其要求
    他人改造，於審判中，被告始供明其於羈押時，誤信他人之詞，才為上開供述，
    由被告供詞之轉變，亦可認被告尚心存僥倖。被告年輕，未婚，目前於家中幫忙
    母親種田，其父親領有肢體殘障手冊，足見被告之家庭狀況，是有賴被告之共同
    維持。被告供稱其未持製造完成之改造手槍或子彈出外遊蕩，僅在租處把玩槍彈
    ，犯罪所稱生危害程度，非屬甚鉅，並前述(二)之情事，及其他一切情狀，各量處
    如主文所示之刑，並定其應執行刑。罰金部分，同時諭知易服勞役之折算標準。
(四)、扣案之改造手槍一支（槍枝管制編號：0000000000號）、制式子彈三
    顆為違禁物，應予沒收之。扣案之固定鉗、電動起子、手提電鑽各一臺、鑽頭、
    撞針組各一組、銼刀、鉗子各五支、螺絲起子二支、刷子一支等物，為被告所有
    ，且供被告製造手槍所用或預備供製造手槍所用之物，為被告供明在卷，亦依法
    宣告沒收之。另扣案之通槍條、潤滑油，乃被告把玩槍枝所用之物，非製造手槍
    所用之物，扣案之底火火藥，為供被告使用另支玩具手槍之物，與本案無涉，亦
    據被告供稱甚明，均不另為無罪之諭知。
四、適用之法律：
(一)、刑事訴訟法第二百九十九條第一項前段。
(二)、槍砲彈藥刀械管制條例第十一條第一項、第十二條第四項。
(三)、刑法第十一條前段、第五十六條、第五十九條、第五十一條第五款、第四十二條
    第二項、第三十八條第一項第一款、第二款。
(四)、罰金罰鍰提高標準條例第二條，現行法規所定貨幣單位折算新臺幣條例第二條。
中      華      民      國      九十三      年    十一    月    十八    日
                                        臺灣雲林地方法院刑事第一庭
                                            審判長法  官  康樹正
                                                  法  官  楊欣怡
                                                  法  官  侯廷昌
右正本證明與原本無異。
如不服本判決，應於判決送達後十日內向本院提出上訴狀( 應附繕本 )。
                                                  書記官  馮善詮
中      華      民      國      九十三      年    十一    月    十八    日
附錄法條：槍砲彈藥刀械管制條例第十一條第一項、第十二條第四項
槍砲彈藥刀械管制條例第十一條
未經許可，製造、販賣或運輸第四條第一項第一款所稱其他可發射金屬或
子彈具有殺傷力之各式槍砲者，處五年以上有期徒刑，併科新臺幣一千萬
元以下罰金。
未經許可，轉讓、出租或出借前項所列槍砲者，處三年以上十年以下有期
徒刑，併科新臺幣七百萬元以下罰金。
意圖供自己或他人犯罪之用，而犯前二項之罪者，處無期徒刑或七年以上
有期徒刑，併科新臺幣一千萬元以下罰金。
未經許可，持有、寄藏或意圖販賣而陳列第一項所列槍砲者，處一年以上
七年以下有期徒刑，併科新臺幣七百萬元以下罰金。
第一項至第三項之未遂犯罰之。
槍砲彈藥刀械管制條例第十二條
未經許可，製造、販賣或運輸子彈者，處一年以上七年以下有期徒刑，併
科新台幣五百萬元以下罰金。
未經許可，轉讓、出租或出借子彈者，處六月以上五年以下有期徒刑，併
科新台幣三百萬元以下罰金。
意圖供自己或他人犯罪之用，而犯前二項之罪者，處三年以上十年以下有
期徒刑，併科新台幣七百萬元以下罰金。
未經許可，持有、寄藏或意圖販賣而陳列子彈者，處五年以下有期徒刑，
併科新台幣三百萬元以下罰金。
第一項至第三項之未遂犯罰之。
